# 同一客户入账的问题

提问人：oyyc2018 时间：2021-09-03 16:51:22
陈版主问下，有如下几个情况：
1 、同一客户，签有不同的项目合同，应收账款可以合计考虑么？（不涉及预收，主要是考虑前五的话，不合一起可能就达不到）
2 、同一客户，同一个项目，账龄不同，也能和一起考虑吗？
3 、同一客户，应收账款有正数和负数，可以合计么？

回答人：chenyiwei
1 、应收账款附注中披露前五名，是将同一客户在多个合同下的欠款合并考虑的。
2 、为了披露前五名应收账款之目的，同一项目下账龄不同的款项应合并计算；在计提坏账准备时，同一客户、同一项目下的款项理论上可收回性不应有差异。
3 、应收账款的负数一般应列作预收账款或者合同负债。一般情况下，即使是同一客户的往来款项，不同合同项下的应收和预收也不能互相抵销。

提问人：oyyc2018 时间：2021-09-08 09:56:36
1 、那么做审计调整的时候，是否将同一客户的不同项目合并为一个合计余额（可能还涉及提供服务和销售商品的不同类型），还是按照不同的项目分多个客户填列底稿，
如：应收账款——A公司——销售商品款，应收账款——A公司——提供安装服务款，应收账款——A公司——其他
分三个。还是直接全部合一起也可以
2 、同一项目但是可能由于是时段履约义务，存在跨年确认的情况，就存在账龄不一致的情况了。（因为现在实务其实大多还是按账龄做的坏账计提）
3 、如果是同一客户的往来款项，相同合同的是可以抵消的是吗

回答人：chenyiwei
1 、没有明确规定，视情况处理。 2 、是，但理论上针对同一债务人的信用风险应该是一样的。 3 、取决于合同约定，一般可以抵销。